臺灣臺南地方法院民事裁定
109年度小上字第73號
上  訴  人  邱家緯  
兼法定代理  
人          李麗卿  

被上訴人    華南產物保險股份有限公司

法定代理人  陳文智  
上列當事人間請求侵權行為損害賠償事件，上訴人對於民國109
年10月22日本院臺南簡易庭109年度南小字第1770號第一審判決
提起上訴，本院裁定如下：
    主  文
上訴駁回。
第二審訴訟費用新臺幣壹仟伍佰元由上訴人負擔。
    理  由
一、按對於小額程序之第一審裁判之上訴或抗告，非以其違背法
    令為理由，不得為之；上訴狀內應記載上訴理由，表明下列
    各款事項︰(一)原判決所違背之法令及其具體內容、(二)依
    訴訟資料可認為原判決有違背法令之具體事實；又判決不適
    用法規或適用不當者，為違背法令；有民事訴訟法第469條
    第1款至第5款所列事由時，其判決當然為違背法令；而上訴
    不合法者，第二審法院應以裁定駁回之；前開規定，於小額
    事件之上訴程序均準用之，民事訴訟法第436條之24第2項、
    第436條之25、第468條、第469條、第444條第1項前段及第4
    36條之32第2項分別定有明文。次按當事人對於小額程序之
    第一審判決提起上訴，如依民事訴訟法第468條規定，以第
    一審判決有不適用法規或適用法規不當為上訴理由時，其上
    訴狀或理由書應有具體之指摘，並揭示該法規之條項或其內
    容，若係成文法以外之法則，應揭示該法則之旨趣，倘為司
    法院解釋或最高法院之判例，則應揭示該判解之字號或其內
    容；如依民事訴訟法第469條第1款至第5款所列事由提起上
    訴者，其上訴狀或理由書應揭示合於該條款之事實，上訴狀
    或理由書如未依此項方法表明者，即難認為已對原審判決之
    違背法令有具體之指摘，其上訴自難認為合法（最高法院71
    年臺上字第314號判例意旨足資參照）。
二、本件上訴意旨略以：認原審所認定工資部分顯屬偏高，不合
    常情，原審直接採為判決之項目，判決自有違背經驗法則、
    法令之處。又上訴人邱家緯罹患精神障礙，法定代理人兼上
    訴人李麗卿亦無資力，原審所命上訴人應給付之賠償金額過
    高，非上訴人能力所能負擔等語。並聲明：㈠原判決廢棄；㈡
    被上訴人於第一審之請求駁回。
三、經查，本件訴訟標的金額在新臺幣（下同）100,000元以下
    ，依民事訴訟法第436條之8第1項規定，應適用小額訴訟程
    序，揆諸前揭說明，上訴人非以原判決違背法令為由不得提
    起上訴，且上訴理由須表明原判決所違背之法令及其具體內
    容，暨依訴訟資料可認為原判決有違背法令之具體事實，始
    符合上訴程序。惟核其上訴意旨，僅係認原審判決結果不當
    ，並未表明原判決有何違背法令之具體內容，暨依訴訟資料
    合於該違背法令之具體事實，自難認上訴人已對原判決有如
    何違背法令之情事為具體指摘，揆諸上開說明，本件上訴難
    認合法，應予駁回。
四、末按於小額訴訟之上訴程序，法院為訴訟費用之裁判時，應
    確定其費用額，民事訴訟法第436條之19第1項、第436條之3
    2第1項規定甚明。本件上訴人小額訴訟之上訴，既經駁回，
    關於第二審訴訟費用自應由上訴人負擔。查本件第二審訴訟
    費用，為上訴裁判費用1,500元，揆諸前開規定，應由上訴
    人負擔，爰併予確定如主文第2項所示。
五、據上論結，本件上訴為不合法，依民事訴訟法第436條之24
    第2項、第436條之32第2項、第444條第1項前段、第95條、
    第78條，裁定如主文。
中　　華　　民　　國　　109 　年　　12　　月　　29　　日
                民事第四庭    審判長法　官　施介元

                                    法　官　蔡雅惠

                                    法　官　田玉芬

以上正本係照原本作成。
本裁定不得抗告。
中　　華　　民　　國　　109 　年　　12　　月　　30　　日
                                  書記官　林彥汝